【裁判字號】    97,聲判,6
【裁判日期】    971128
【裁判案由】    聲請交付審判
【裁判全文】
臺灣新竹地方法院刑事裁定              97年度聲判字第6 號
聲  請  人
即  告訴人  庚○○
            丙○○
            乙○○
            丁○○
共      同
告訴代理人  辛○○律師
被      告  甲○○
            戊○○
            己○○
上列聲請人等因告訴被告等侵占等案件，不服臺灣高等法院檢察
署檢察長駁回聲請再議之處分（96年度上聲議字第6042號），聲
請交付審判，本院裁定如下：
    主  文
聲請駁回。
    理  由
一、聲請交付審判意旨略以：
    被告甲○○召開親屬會議，所有決議事項均由被告甲○○主
    導決定，被告甲○○應屬執行親屬會議會員之業務，決議事
    項如有不實，自足構成業務登載不實罪名，被告戊○○、己○○雖非親屬會議成員，然渠等與被告甲○○共同實施犯罪
    為共同正犯，又該親屬會議紀錄所載事項，係臨訟偽造，否
    則何須於1 年餘後，始由被告戊○○、己○○向法院聲請調
    解，而與被告甲○○成立同意移轉登記調解？顯然被告等無
    非係意圖以聲請調解手段取得執行名義，粉飾其偽造之決議
    。再該親屬會議參與人僅4 人，法定成員為5 人，為何張上
    獻未出席，而出席之張協妹不識字，無法簽名，其並已完全
    喪失意思能力，顯無為決議之能力，如確有決議將張華山之
    房地贈與之重大處分，何以未通知同為張華山子女之聲請人
    等？另親屬會議並無改由被告戊○○、己○○輪流照顧張華
    山，並每月領新臺幣（下同）8 萬或10萬元看護費之決議，
    且任意將張華山戶籍遷入被告己○○住處，以及被告甲○○
    將張華山之房地9 筆無償移轉與被告戊○○、己○○等人，
    並非屬於為被監護人張華山之利益之財產處分，依民法有關
    規定，應屬禁止之列，顯然被告等有侵占及背信之不法意圖
    ，檢察官未就相關事證詳為調查，自有違誤。又告訴人最近
    查悉張華山原在中國信託銀行北新莊分行之存款約一千四百
    餘萬元，經被告戊○○提領後，已將其中一千萬元無償贈與
    被告戊○○，另將二百萬元無償贈與被告己○○，惟事後擔
    心涉及刑責乃退還甲○○，而戊○○所收一千萬元仍占為己
    有，倘上述事實為真實，則被告甲○○、戊○○自應成立共
    同侵占罪責，是本件確有調閱張華山上述往來銀行自93年起
    之所有往來紀錄，逐一查明等等。
二、按告訴人不服上級法院檢察署檢察長駁回再議之處分者，得
    於接受處分書後10日內委任律師提出理由狀，向該管第一審
    法院聲請交付審判。法院認交付審判之聲請無理由者，應駁
    回之。刑事訴訟法第258 條之1 第1 項、第258 條之3 第2
    項前段分別定有明文。次按，91年2 月8 日修正公布施行之
    刑事訴訟法第258 條之1 （按於92年2 月6 日修正公布為同
    條第1 項）係參考德國刑事訴訟法第172 條第2 項之規定及
    日本刑事訴訟法第262 條准起訴之規定，而增訂「聲請法院
    交付審判制度」，讓告訴人於不服上級檢察署檢察長之駁回
    再議處分時，得向法院聲請交付審判；其目的係為對於檢察
    官起訴裁量之制衡，除貫徹檢察機關內部檢察一體之原則所
    含有之內部監督機制外，另宜有檢察機關以外之監督機制，
    由法院保有最終審查權而介入審查，以提供告訴人多一層的
    救濟途徑（刑事訴訟法第258 條之1 立法理由參照），以促
    使檢察官對於不起訴處分為最慎重之篩選，審慎運用其不起
    訴裁量權。從而，本條之適用一方面固係強制告訴人先循檢
    察機關內部之監督機制救濟無效果後，始向法院為之，另方
    面亦促使檢察機關內部省視其不起訴處分是否妥當，法院則
    有最終審查權。故交付審判之制度雖賦予法院於告訴人交付
    審判之聲請裁定准否前，可依同法第258 條之3 第3 項規定
    為「必要之調查」，然法院於審查交付審判之聲請有無理由
    時，仍應以告訴人所指摘不利被告之事證未經檢察機關詳為
    調查或斟酌，或不起訴處分書所載理由違背經驗法則、論理
    法則及證據法則為限，方符本規定係為制衡檢察官起訴裁量
    權之立法意旨。因之，法院調查之範圍，應僅限於偵查中曾
    顯現之證據，而不得再就告訴人新提出之證據再為調查，亦
    不可蒐集偵查卷外之證據。
三、本件聲請人庚○○等4 人前以被告甲○○、戊○○、己○○
    等3 人涉嫌侵占等案件向臺灣新竹地方法院檢察署檢察官提
    出告訴，經該署檢察官偵查後以96年度偵字第619 號為不起
    訴處分後，聲請人等不服，聲請再議，經臺灣高等法院檢察
    署（下稱高檢署）檢察長認再議無理由，於97年3 月24日以
    96年度上聲議字第6042號處分書駁回再議之聲請，且於97年
    4 月15日送達於聲請人等，聲請人等亦於97年4 月23日委由
    辛○○律師具狀向本院提出交付審判之聲請等情，業據本院
    依職權調閱臺灣新竹地方法院檢察署本案所有偵查卷宗查核
    屬實，並有高檢署送達證書1 份附卷可查，是以聲請人等4
    人於收受上開處分書後10日內委由律師向本院提出交付審判
    之聲請，程式上並無不合，合先敘明。
四、聲請人庚○○等4 人以被告甲○○等3 人涉犯偽造文書、侵
    占、背信等罪，委任辛○○律師向檢察官提出告訴，經檢察
    官偵查後，偵查結果以：
    按犯罪事實應依證據認定之，無證據不得認定犯罪事實，刑
    事訴訟法第154 條第2 項定有明文。又按事實之認定，應憑
    證據，如未能發現相當證據，或證據不足以證明，自不能以
    推測或擬制之方法，以為裁判基礎，此有最高法院40年台上
    字第86號判例可資參照。被告甲○○、戊○○、己○○於偵
    查中均堅決否認上開犯行。被告甲○○辯稱：我是依親屬會
    議決議執行，並非我一人決定張華山的照顧事宜；被告戊○○辯稱：93年7 月9 日親屬會議後，93年7 月16日開始實施
    輪流照顧制度；後來因為湖口確實對父親較佳，所以繼續留
    在湖口照顧等語。被告己○○辯稱：93年7 月9 日親屬會議
    後，93年7 月間開始實施輪流照顧制度；湖口環境好，親戚
    多，確實對父親較好，每月領8 萬或10萬元，大部分用在父
    親之營養品等語。經查：
（一）偽造文書罪嫌部分：
      按偽造文書可分為「有形之偽造」及「無形之偽造」，「
      有形之偽造」係指無製作權之人，假冒他人之名義而製作
      文書，「無形之偽造」則係指有製作權之人，以自己名義
      ，製作內容不實之文書，或行為人向有製作權之人為虛偽
      之報告或陳述，使之據以製作內容不實之文書，而刑法第
      210 條之偽造私文書罪，係以無製作權人，假冒他人之名
      義而製作文書為構成要件，故倘以自己名義製作之私文書
      ，縱屬內容不實，除合於同法第215 條規定成立業務登載
      不實罪外，不發生偽造私文書問題，亦即在偽造私文書之
      場合，僅處罰有形之偽造，不處罰無形之偽造。經查，張
      上獻、張協妹、甲○○、張上營、張政妹等親屬會議成員
      ，與張華山均有兄弟姊妹關係，有張華山之三親等資料查
      詢結果附卷可證，應可認定該等親屬會議成員之正當性。
      次查，證人即張華山之外甥陳在衙證稱：我有親自參加93
      年10月23日、94年6 月5 日之親屬會議，該等親屬會議議
      決同意書我有親自簽名，我先用手稿紀錄，再交給人家打
      字，開會的地點是我的老家，張政妹、張協妹、張上營、
      張上獻、甲○○都有親自參加等語。證人即張華山之弟張
      上獻證稱：93年10月23日親屬會議我有參加，親屬會議議
      決同意書我有親自簽名；94年6 月5 日之親屬會議也有親
      自出席，親屬會議紀錄我有親自簽名，討論內容是如何養
      張華山比較好，張華山之兄弟姊妹都有參加這個會議等語
      。證人即張華山之妹張政妹亦證稱：93年10月23日親屬會
      議我有參加，親屬會議議決同意書我有親自簽名，討論內
      容是公平分配財產，分一樣多，張華山還沒喪失心智前，
      有說要分配公平，張華山曾說過兩間銀行的部分給後娶的
      （子女）分走了；94年6 月5 日之親屬會議也有親自出席
      ，親屬會議紀錄我有親自簽名，印鑑也是我所有，有決議
      要給監護人3 萬元等語。綜上以觀，上開2 次親屬會議紀
      錄，均為與會者親自簽名，紀錄內容亦為與會者決議之事
      項相符，自無偽造私文書之可言。再按刑法第215 條所謂
      業務上作成之文書，係指從事業務之人，本於業務上作成
      之文書者而言，告訴代理人雖認被告甲○○另涉犯刑法第
      216 、215 條之行使業務上登載不實文書罪責，然上開親
      屬會議紀錄並非被告本於其業務上所為，徵諸上揭說明，
      自難繩被告以該罪責。
（二）侵占罪嫌部分：
      告訴人庚○○、乙○○於臺灣新竹地方法院檢察署偵查中
      均不否認有參加93年7 月9 日之親屬會議，而由卷附該次
      之親屬會議決議內容觀之，確實有由張華山之子女輪流奉
      養1 月，輪到之人由監護人撥10萬元作為照顧及生活費之
      討論內容，則被告戊○○、己○○每月領取8 萬元至10萬
      元不等之看護費，有該親屬會議之決議，並非無任何依據
      ，恣意而為，縱親屬會議日後決議為使張華山能有受最佳
      照顧考量而選擇持續在新竹縣湖口地區親友較多之地，而
      推由被告戊○○、己○○繼續奉養，因而造成張華山之子
      女中，僅有被告戊○○、己○○每月領取上述看護費，惟
      被告甲○○、戊○○、己○○係依據上述親屬會議決議領
      取費用，並非無法律上之依據，堪認無不法所有之意圖，
      是與侵占罪之要件有間。再93年10月23日所為之親屬會議
      決議，雖將張華山之部分不動產分配予被告戊○○、己○○及告訴人庚○○一節，然告訴人等或因偽造文書案件（
      臺灣板橋地方法院檢察署95年度偵字第14820 號、95年度
      偵續字第125 號），或因詐欺案件（臺灣板橋地方法院95
      年度易字第1168號、臺灣高等法院96年度上易字第825 號
      ），或因請求給付租金等案件（臺灣板橋地方法院94年度
      訴字第606 號民事判決），使告訴人等於繼承開始前，客
      觀上已從被繼承人受有財產之贈與，監護人即被告甲○○
      基於公平原則召集該次親屬會議，並分配財產，而親屬會
      議決議在未依法推翻其效力之前，仍為有效之決議，且不
      論告訴人或被告先、後自張華山受贈財產者，將來於繼承
      開始時，仍須依據民法第1173條「歸扣」之規定列入應繼
      遺產，是無法以上述親屬會議決議即遽認被告甲○○、戊○○、己○○有為自己不法所有之意圖，即與侵占罪之要
      件不符。
（三）背信罪嫌部分：
      按背信罪之成立，以處理他人事務之人，有圖自己或第三
      人得不法利益，或圖加損害於本人之意思，而故為違背其
      任務之行為為要件，所謂為他人處理事務，係指受他人委
      任，而為其處理事務而言，最高法院89年台上字第1530號
      著有判例足資參照。經查，被告甲○○為禁治產人張華山
      之監護人，其依據為臺灣板橋地方法院93年度監字第101
      號裁定，並非受告訴人等委任為據，既然無受告訴人等之
      委任而為其處理事務，被告甲○○之上開行為，縱有不合
      告訴人等之期待，然與刑法第342 條之背信罪構成要件尚
      屬有間，是難繩被告以背信罪嫌。此外，復查無其他積極
      證據足認被告等有告訴人等所指之犯行，揆諸首揭法條及
      判例要旨，尚難僅憑告訴人之片面指述而遽為不利被告之
      認定，應認其等犯罪嫌疑不足。
五、聲請人不服而向臺灣高等法院檢察署提起再議，經該署以96
    年度上聲議字第6042號處分書駁回再議之聲請，其理由略為
    ：
    查本件經檢察官偵查結果以訊據被告甲○○、戊○○、己○○均堅決否認犯行。被告甲○○辯稱：伊是依親屬會議決議
    執行，並非伊一人決定張華山的照顧事宜等語；被告戊○○
    辯稱：親屬會議後開始實施輪流照顧伊父張華山，後來因為
    湖口確實對伊父較佳，所以繼續留在湖口照顧等語。被告己○○辯稱：湖口環境好，親戚多，確實對伊父較好，每月領
    8 萬或10萬元，大部分用在父親之營養品等語。復查：（一
    ）偽造文書部分：按偽造文書可分為「有形之偽造」及「無
    形之偽造」，「有形之偽造」係指無製作權之人，假冒他人
    之名義而製作文書，「無形之偽造」則係指有製作權之人，
    以自己名義，製作內容不實之文書，或行為人向有製作權之
    人為虛偽之報告或陳述，使之據以製作內容不實之文書，而
    刑法第210 條之偽造私文書罪，係以無製作權人，假冒他人
    之名義而製作文書為構成要件，故倘以自己名義製作之私文
    書，縱屬內容不實，除合於同法第215 條規定成立業務登載
    不實罪外，不生偽造私文書問題，亦即在偽造私文書之場合
    ，僅處罰有形之偽造，不處罰無形之偽造。本件之親屬會議
    成員，與張華山均有兄弟姊妹關係，有張華山之三親等資料
    查詢結果附卷可證，應可認定該等親屬會議成員之正當性。
    又證人即張華山之外甥陳在衙證稱：伊有親自參加親屬會議
    ，議決同意書伊也有親自簽名，伊先用手稿紀錄，再交給人
    打字，開會的地點是伊老家，張政妹、張協妹、張上營、張
    上獻、甲○○都有親自參加等語。證人即張華山之弟張上獻
    證稱：親屬會議伊有參加，議決同意書伊有親自簽名，討論
    內容是如何奉養張華山比較好，張華山之兄弟姊妹都有參加
    這個會議等語。證人即張華山之妹張政妹亦證稱：伊有參加
    親屬會議，親屬會議議決同意書伊有親自簽名，討論內容是
    公平分配財產，張華山還沒喪失心智前，有說要分配公平，
    張華山曾說過兩間銀行的部分給後娶的（子女）分走了，也
    有決議要給監護人3 萬元等語。據此2 次親屬會議紀錄既均
    為與會者親自簽名，紀錄內容亦為與會者決議之事項相符，
    自無偽造私文書之可言。再刑法第215 條所謂業務上作成之
    文書，係指從事業務之人，本於業務上作成之文書者而言，
    然上開親屬會議紀錄並非被告本於其業務上所為，自難以行
    使業務上登載不實文書罪責繩之。（二）侵占部分：聲請人
    庚○○、乙○○於偵查中均不否認有參加93年7 月9 日之親
    屬會議，而由卷附該次之親屬會議決議內容觀之，確實有由
    張華山之子女輪流奉養1 月，輪到之人由監護人撥10萬元作
    為照顧及生活費之討論內容，則被告戊○○、己○○每月領
    取8 萬元至10萬元不等之看護費，並非無任何依據，恣意而
    為，縱親屬會議之後決議為使張華山能有受最佳照顧考量而
    選擇持續在新竹縣湖口地區親友較多之地，並推由被告戊○○、己○○繼續奉養，因而造成張華山之子女中，僅有被告
    戊○○、己○○每月領取上述看護費，然被告等既係依據上
    述親屬會議決議領取費用，堪認無不法所有之意圖，與侵占
    罪之要件有間。另親屬會議決議將張華山之部分不動產分配
    予被告戊○○、己○○及聲請人庚○○一節，係以聲請人等
    或因他案偽造文書、詐欺或因請求給付租金等案件，使聲請
    人等於繼承開始前，客觀上已從張華山受有財產之贈與，被
    告甲○○基於公平原則召集親屬會議並分配之財產，而親屬
    會議決議在未依法推翻其效力之前，仍為有效之決議，且不
    論聲請人或被告先、後自張華山受贈之財產，將來於繼承開
    始時，仍須依據民法第1173條「歸扣」之規定列入應繼遺產
    ，是無法以上述親屬會議決議即遽認被告等有不法所有之意
    圖，與侵占罪之要件亦不符。（三）背信部分：按犯刑背信
    罪之成立，以處理他人事務之人，有圖自己或第三人得不法
    利益，或圖加損害於本人之意思，而故為違背其任務之行為
    為要件，所謂為他人處理事務，係指受他人委任，而為其處
    理事務而言，最高法院89年台上字第1530號著有判例足資參
    照。本件被告甲○○為禁治產人張華山之監護人，其並非受
    聲請人等委任處理事務，被告甲○○之上開行為，縱有不合
    聲請人等之期待，與刑法第342 條之背信罪構成要件尚屬有
    間，自難以背信罪嫌論之。因認被告等罪嫌均不足，而為不
    起訴處分，經核尚無不合。聲請人等再議仍執陳詞，所舉上
    開事項，均係親屬間權利義務因分配或分擔生歧異所致，宜
    依民事程序解決，尚難據為憑以認定被告等確有刑法上侵占
    、背信或偽造文書之犯罪嫌疑，其詳細理由已敘述於上開原
    不起訴處分書。從而原檢察官偵查結果以被告等罪嫌均不足
    ，而為不起訴處分，難謂有何違誤或不當之情形。綜上所述
    ，本件再議無理由。
六、本院調閱臺灣新竹地方法院檢察署95年度他字第2348號、96
    年度偵字第619 號、本院94年竹北調字第6 號及臺灣高等法
    院檢察署96年度上聲議字第6042號等卷宗，經查：
（一）按犯罪事實應依證據認定之，無證據不得認定其犯罪事實
      ，刑事訴訟法第154 條第2 項定有明文。次按事實之認定
      ，應憑證據，如未能發現相當證據，或證據不足以證明，
      自不能以推測或擬制之方法，為裁判基礎。而告訴人之告
      訴，係以使被告受刑事訴追為目的，是其陳述是否與事實
      相符，仍應調查其他證據以資審認。又認定犯罪事實，所
      憑之證據，雖不以直接證據為限，間接證據亦包括在內，
      然無論直接或間接證據，其為訴訟上之證明，須於通常一
      般之人均不致有所懷疑，而得確信其為真實之程度者，始
      得據之為有罪之認定，倘其證明尚未達到此一程度，而有
      合理性懷疑之存在時，即無從為有罪之認定。最高法院40
      年台上字第86號、52年台上字第1300號、76年台上字第49
      86號判例意旨分別可資參照。
（二）聲請人庚○○、丙○○、乙○○、丁○○等4 人以其父親
      之財產遭不當處分，而認其叔父甲○○、同父異母之兄戊○○及同父異母之姊己○○涉犯偽造文書、侵占、背信等
      罪，經查：
  １、偽造文書部分：
    (1)按刑法第210 條之偽造私文書罪，係以無製作權人，假冒
      他人之名義而製作文書為構成要件；次按刑法第215 條之
      業務登載不實罪，為純正身分犯，無此身分之人不能單獨
      成立本罪，所謂從事業務之人，係指從事某職業事務之人
      ，而所謂業務，是以事實上執行業務者為標準；又刑法第
      214 條之使公務員登載不實罪，必須行為人一經申報，公
      務員即有登載之義務方能成立本罪，若公務員尚必須為實
      質之審查，經審查後方為一定之記載者，則非「使公務員
      登載不實」，先此敘明。
    (2)證人即張華山之外甥陳在衙證稱：我有親自參加93年10月
      23日、94年6 月5 日之親屬會議，該等親屬會議議決同意
      書我有親自簽名，我先用手稿紀錄，再交給人家打字，開
      會的地點是我的老家，張政妹、張協妹、張上營、張上獻
      、甲○○都有親自參加等語。證人即張華山之弟張上獻證
      稱：93年10月23日親屬會議我有參加，親屬會議議決同意
      書我有親自簽名；94年6 月5 日之親屬會議也有親自出席
      ，親屬會議紀錄我有親自簽名，討論內容是如何養張華山
      比較好，張華山之兄弟姊妹都有參加這個會議等語。證人
      即張華山之妹張政妹亦證稱：93年10月23日親屬會議我有
      參加，親屬會議議決同意書我有親自簽名，討論內容是公
      平分配財產，分一樣多，張華山還沒喪失心智前，有說要
      分配公平，張華山曾說過兩間銀行的部分給後娶的（子女
      ）分走了；94年6 月5 日之親屬會議也有親自出席，親屬
      會議紀錄我有親自簽名，印鑑也是我所有，有決議要給監
      護人3 萬元等語。綜上以觀，上開2 次親屬會議紀錄，均
      為與會者親自簽名，紀錄內容亦為與會者決議之事項相符
      ，自無偽造私文書之可言。再按刑法第215 條所謂業務上
      作成之文書，係指從事業務之人，本於業務上作成之文書
      者而言，告訴代理人雖認被告甲○○另涉犯刑法第216 第
      、第215 條之行使業務上登載不實文書罪責，然上開親屬
      會議紀錄並非被告本於其業務上所為，徵諸上揭說明，自
      難繩被告以該罪責。又上開親屬會議紀錄應屬真實，已如
      上述，其提出於本院聲請調解做為證據，自非施用詐術，
      而不成立刑法第339 條之詐欺罪；且上開證據經公務員為
      實質之審查，自無成立刑法第214 條之使公務員登載不實
      文書罪之可能。
  ２、侵占部分：
    (1)按刑法第335 條之普通侵占罪，其行為主體，為「持有他
      人之物之人」，為身分犯；又刑法第336 條第2 項之業務
      侵占罪，其行為主體，為「因從事業務而持有他人財物之
      人」，所謂侵占，係指易持有為所有之行為，亦即在客觀
      上可顯現出行為人有不法所有意圖，並以物之所有權人自
      居的行為，先此敘明。
    (2)被告甲○○為禁治產人張華山之監護人，持有張華山之財
      產，而甲○○並未將張華山之不動產移轉於自己名下或出
      賣不動產而受有利益，故不動產部分，客觀上並未顯現出
      行為人有以物之所有權人自居的行為；又動產部分，甲○○雖持有禁治產人之帳戶存摺及印章，而得以動支帳戶內
      之金額，惟依檢察官偵查之結果及偵查卷內之資料，現金
      使用情形雖不盡詳細，但並未有任何一筆款項，可明顯看
      出係甲○○侵吞入己，故客觀上亦未顯現出行為人有以物
      之所有權人自居的行為，即與侵占罪之構成要件不符。
    (3)又具有本罪行為主體身分之甲○○既不成立侵占罪，則不
      具身分之被告戊○○、己○○2 人自無由與其共同成立犯
      罪。
  ３、背信部分：
    (1)按刑法第342 條之背信罪，為身分犯之一種犯罪，本質上
      在於為他人處理事務者，違背誠信義務所要求之信任關係
      ，竟從事違反任務之行為，而意圖為自己或第三人不法之
      利益或損害本人之利益，方能構成，先此敘明。
    (2)被告甲○○為禁治產人張華山之監護人，係為張華山處理
      事務，原則上應依誠實信用原則，在其事務處理權限內，
      忠實地履行其信託義務。查被告甲○○動支禁治產人張華
      山現金部分，或為訴訟所需，或為禁治產人本身醫療、生
      活費用所需，或依據親屬會議之決議動支，尚難論其違背
      忠誠義務。
    (3)至於被告甲○○同意無償移轉不動產部分，客觀上雖不利
      於禁治產人，惟查：93年10月23日親屬會議議決同意書清
      楚記載，同胞弟妹為禁治產人合法節稅及達成張華山對六
      位兒女公平意旨，提議和談多次被拒後，同胞弟妹為張華
      山財產之維護及分配，作出共同議決，過戶給戊○○……
      等等。又證人張政妹亦於96年6 月14日檢察官偵查中證稱
      ，張華山還沒心智喪失時有說要分配公平等等。故禁治產
      人張華山心智未喪失時，曾表達希望將其財產公平分配予
      其六名子女乙節，應有相當可信之處。從而，在被告甲○○得知禁治產人張華山欲公平分配其財產於其六名子女之
      前提下，同意移轉禁治產人張華山之財產予其分配到較少
      財產之子女，主觀上應無損害張華山之利益，亦無意圖為
      自己或第三人不法之利益，即與背信罪之構成要件不符。
    (4)又具有本罪行為主體身分之甲○○既不成立背信罪，則不
      具身分之被告戊○○、己○○2 人自無由與其共同成立犯
      罪。
  ４、綜上，被告甲○○、戊○○、己○○等3 人之行為，尚無
      「獲致有罪判決之高度可能」，而無法認定被告等3 人有
      聲請人等所指訴之犯行。
（三）又法院為交付審判之裁定時，視為案件已提起公訴，刑事
      訴訟法第258 條之3 第4 項定有明文，是法院裁定交付審
      判，即如同檢察官提起公訴使案件進入審判程序，而法院
      裁定交付審判之前提，須依偵查卷內所存證據，或依刑事
      訴訟法第258 條之3 第3 項為必要之調查後，確已符合同
      法第251 條第1 項規定「足認被告有犯罪嫌疑」之檢察官
      應提起公訴之情形，亦即該案件已經跨越起訴門檻，始得
      准許，否則，縱或法院對於檢察官之不起訴處分書所認定
      之基礎事實有不同判斷或認其所載理由有違背經驗法則、
      論理法則及證據法則之情形，但該案件如仍須另行調查蒐
      證始能判斷應否交付審判者，即該案件尚未具備應起訴之
      要件時，法院仍不得率予交付審判。
（四）綜上所述，參酌臺灣新竹地方法院檢察署檢察官之不起訴
      處分書、臺灣高等法院檢察署檢察長駁回再議之處分書及
      本院調取上開偵查卷宗核閱偵查過程，檢察官不起訴之理
      由雖有不妥，惟偵查中所顯現之證據尚不足獲致被告等3
      人有罪判決之高度可能，且本院亦不得再蒐集偵查卷外之
      證據。從而，聲請人對於駁回再議之處分仍執前詞加以指
      摘，而聲請交付審判，即非有理由，應予駁回。
七、依刑事訴訟法第258 條之3 第2 項前段，裁定如主文。
中    華    民    國    97    年    11    月    28    日
                  刑事第四庭審判長法  官  林秋宜
                                  法  官  劉兆菊
                                  法  官  馮俊郎
以上正本證明與原本無異。
本裁定不得抗告。
中    華    民    國    97    年    12    月    1     日
                                  書記官  鄧雪怡


司法院資訊處製作；財團法人民間司法改革基金會備份。
